【裁判字號】    92,交聲,850
【裁判日期】    921013
【裁判案由】    聲明異議
【裁判全文】
臺灣臺中地方法院交通事件裁定                    九十二年度交聲字第八五號
    原處分機關  台北市交通事件裁決所
    異議人即
    受處分人    甲○○
右列受處分人因違反道路交通管理處罰條例案件，對於交通部公路總局台中區監理所
九十二年七月二十八日所為之裁決（北市裁三字第駕裁二二─ＧＢ0000000號
裁決書），聲明異議，本院裁定如左：
    主  文
異議駁回。
    理  由
一、原處分機關略以：本案係台中市第一分局民權派出所舉發受處分人甲○○駕駛車
    號Ｈ９─８９４１號自小客車於九十二年六月十一日十七時二十分許，在英才路
    上，因「開車撥打行動電話」違規，受處分人不服舉發提出申訴，經原舉發機關
    函覆違規屬實，該所遂於九十二年七月二十八日以北市裁三字第駕裁二二─ＧＢ
    0000000號裁決書，裁處罰鍰新台幣三千元整，逾期則依裁決書處罰主文
    規定裁處，於法並無不合等語。
二、本件異議人即受處分人甲○○則以：異議人當時是以手托腮開車，被誤為撥打行
    動電話，自有不甘，請舉發員警提出通聯紀錄以供比對，故認原舉發機關之舉發
    實有違誤，爰聲明異議云云。
三、按汽車駕駛人於行駛道路時，使用手持式行動電話進行撥接或通話者，處新臺幣
    三千元罰鍰，道路交通管理處罰條例第三十一條之一第一項定有明文。經查：本
    件受處分人甲○○駕駛車號Ｈ９─８９４１號自小客車於九十二年六月十一日十
    七時二十分許，在英才路上，因「開車撥打行動電話」違規，為台中市第一分局
    民權派出所員警舉發並掣開受處分人不服舉發提出申訴，經原舉發機關中市警交
    字第ＧＢ0000000號舉發通知單有該舉發通知單及台中市警察局第一分局
    九十二年七月十五日中分一交字第０９２００２４７４６號函各一紙在卷可稽。
    雖異議人辯稱：當時只是以手托腮開車，並進行未撥打、接聽電話云云，惟經本
    院傳訊證人即本件舉發員警陳建男到庭證稱：當時我與同事一同在向上路執勤，
    發現違規人手拿行動電話通話，我跟了一段距離後才攔停，我開立紅單，他看了
    三分鐘後才表示拒簽，我請他拿電話給我看，他也沒拿等語（見本院九十二年九
    月二十四日庭訊筆錄），是依證人證述，舉發員警乃親眼看見異議人確有於舉發
    時、地，於行駛道路中使用行動電話進行撥接或通話之違規行為，始與舉發，且
    本院經查亦無何證據足資證明值勤警員有捏造事實違法取締之情事，則執勤警員
    本其維護交通秩序、安全職責所為之舉發，自應受到合法、正確之推定。從而，
    原處分機關據以援引上開規定，裁處罰鍰新台幣三千元，逾期則依裁決書處罰主
    文規定裁處，並無不當。本件異議為無理由，應予駁回。
四、據上論斷，應依道路交通管理處罰條例第八十七條第二項、道路交通案件處理辦
    法第十九條，裁定如主文。
中      華      民      國    九十二    年      十      月     十三     日
                                        臺灣臺中地方法院交通法庭
                                            法  官  王  靜  秋
右正本證明與原本無異。
如不服本裁定應於送達後五日內向本院提出抗告狀。
                                            書記官
中      華      民      國    九十二    年    十    月   十三       日


司法院資訊處製作；財團法人民間司法改革基金會備份。
